【裁判字號】    99,易,2297
【裁判日期】    990730
【裁判案由】    竊盜
【裁判全文】
臺灣臺中地方法院刑事判決              99年度易字第2297號
公  訴  人  臺灣臺中地方法院檢察署檢察官
被      告  甲○○
上列被告因竊盜案件，經檢察官提起公訴（99年度偵字第14612號）
，本院判決如下：
    主    文
甲○○竊盜，累犯，處拘役拾日，如易科罰金，以新臺幣壹仟
元折算壹日。
    犯罪事實
一、甲○○前曾於民國92年間因強盜案件，經臺灣高等法院臺中
    分院以92年度上訴字第1135號刑事判決判處有期徒刑4年，
    於92年10月27日確定，入監服刑後，於96年3月24日縮刑期
    滿執行完畢。甲○○猶不知悔改，竟意圖為自己不法之所有
    ，於99年6月8日上午10時10分許，在臺中縣太平市○○路25
    號中華電信公司旁停車場，徒手竊取乙○○所有而停放該處
    價值約新臺幣（下同）2500元之銀色腳踏車1部，得手後，
    騎乘自備之腳踏車並扛上開銀色腳踏車逃逸。嗣於同日上午
    10時30分許，甲○○行經臺中縣太平市○○路○段坪林橋時
    ，因形跡可疑為警攔檢而查獲，並扣得銀色腳踏車1部（已
    於當日發還乙○○)。
二、案經臺中縣警察局太平分局報請臺灣臺中地方法院檢察署檢
    察官偵查起訴。
    理    由
壹、證據能力之說明：
    按被告以外之人（包括證人、鑑定人、告訴人、被害人及共
    同被告等）於審判外之陳述，雖不符刑事訴訟法第159條之1
    至之4等之規定，而經當事人於審判程序同意作為證據，法
    院審酌該言詞陳述或書面陳述作成時之情況，認為適當者，
    亦得為證據；當事人、代理人或辯護人於法院調查證據時，
    知有刑事訴訟法第159條第1項不得為證據之情形，而未於言
    詞辯論終結前聲明異議者，視為有前項之同意，同法第159
    條之5定有明文。立法意旨在於傳聞證據未經當事人之反對
    詰問予以核實，原則上先予排除。惟若當事人已放棄反對詰
    問權，於審判程序中表明同意該等傳聞證據可作為證據；或
    於言詞辯論終結前未聲明異議，基於尊重當事人對傳聞證據
    之處分權，及證據資料愈豐富，愈有助於真實發見之理念，
    且強化言詞辯論主義，使訴訟程序得以順暢進行，上開傳聞
    證據亦均具有證據能力。本案被害人陳佑暄於警詢時之指述
    ，及現場照片4張、刑案現場測繪圖1份、贓物認領保管單1
    份（見警卷第15至16頁，偵卷第13至17頁），查無符合刑事
    訴訟法第159條之1至之4之情形，然其內容業經本院審理時
    予以提示並告以要旨，並經檢察官、被告表示意見，當事人
    已知上述證據乃傳聞證據，然表示不爭執其證據能力，且同
    意以之作為證據（見本院卷第12頁），本院審酌認為以之作
    為本案之證據亦屬適當，而有證據能力。
貳、實體部分：
一、訊據被告甲○○對於上開犯罪事實坦承不諱，核與其於警詢
    時、偵訊中供述相符（見本院卷第11頁背面、第12頁背面，
    警卷第5至7頁，偵卷第9至10頁），並經被害人乙○○於警
    詢時指述綦詳，復有現場照片4張、刑案現場測繪圖1份、贓
    物認領保管單1份在卷可稽（見警卷第15至16頁，偵卷第13
    至17頁），足見被告上開自白確與事實相符，其上揭竊盜之
    犯行，事證明確，洵堪認定。
二、核被告所為，係犯刑法第320條第1項之竊盜罪。又被告前曾
    於92年間因強盜案件，經臺灣高等法院臺中分院以92年度上
    訴字第1135號刑事判決判處有期徒刑4年，於92年10月27日
    確定，入監服刑後，於96年3月24日縮刑期滿執行完畢之事
    實，有臺灣高等法院被告前案紀錄表及臺灣臺中地方法院檢
    察署刑案資料查註紀錄表各1份在卷可參，其受有期徒刑之
    執行完畢後，5年以內再故意犯本案有期徒刑以上之罪，為
    累犯，應依刑法第47條第1項之規定，加重其刑。爰審酌被
    告素行不佳，猶不知深切惕勵悔改，以正當方法賺取財物，
    竟為貪取不法利益，竊取被害人之腳踏車，危害社會治安秩
    序情節非輕，惟念及被告坦承犯行，態度良好，所竊取之腳
    踏車業於當日尋回並發還被害人，使被害人所受損害降至最
    低等一切情狀，量處如主文所示之刑，並諭知易科罰金之折
    算標準，以示懲儆。
據上論斷，應依刑事訴訟法第299條第1項前段，刑法第320條第1
項、第47條第1項、第41條第1項前段，刑法施行法第1條之1第1
項、第2項前段，判決如主文。
本案經檢察官丙○○到庭執行職務
中    華    民    國    99    年    7     月    30    日
                  刑事第三庭    法  官  周瑞芬
以上正本證明與原本無異。
如不服本判決應於收受送達後10日內向本院提出上訴書狀，並應
敘述具體理由；其未敘述上訴理由者，應於上訴期間屆滿後20日
內向本院補提理由書（均須按他造當事人之人數附繕本）「切勿
逕送上級法院」
                                書記官  孫立文
中    華    民    國    99    年    7     月    30    日
附錄本案論罪科刑法條
刑法第320條第1項：
  意圖為自己或第三人不法之所有，而竊取他人之動產者，為竊
  盜罪，處5年以下有期徒刑、拘役或5百元以下罰金。

司法院資訊處製作；財團法人民間司法改革基金會備份。
